臺灣板橋地方法院民事裁定　　　　　　100年度事聲字第339號
異　議　人　蔡宗霖
上列異議人與相對人陳國深間損害賠償強制執行事件，異議人對
於本院司法事務官於中華民國100年10月6日所為99年度司執字第
36583號裁定聲明異議，本院裁定如下：
    主    文
異議駁回。
    理    由
一、按民事訴訟法第240條之4第1項至第3項分別規定：「當事人
    對於司法事務官處理事件所為之終局處分，得於處分送達後
    十日之不變期間內，以書狀向司法事務官提出異議。」、「
    司法事務官認前項異議有理由時，應另為適當之處分；認異
    議為無理由者，應送請法院裁定之。」、「法院認第1項之
    異議為有理由時，應為適當之裁定；認異議為無理由者，應
    以裁定駁回之。」。查本件異議人就本院民事執行處司法事
    務官於民國100年10月6日以99年度司執字第36583號執行事
    件裁定駁回其聲請之終局處分，聲明不服提起異議，是本院
    自應依法就民事執行處司法事務官所為之裁定，審究異議人
    之異議有無理由，合先指明。
二、本件異議意旨略以：相對人及其妻鄧正芳兩人供串跟異議人
    假結婚，跟異議人仙人跳，詐取新臺幣（下同）95餘萬元，
    又拿兩人結婚的相片來告異議人妨害家庭，詐取30萬元，是
    不當得利，異議人已反訴要求法院討回公道。而法院判決之
    後不能再追加，復另再提告，異議人會提出很多重要證據。
    爰依法聲明異議等語。
三、按強制執行程序開始後，除法律另有規定外，不停止執行；
    有回復原狀之聲請，或提起再審或異議之訴，或對於和解為
    繼續審判之請求，或提起宣告調解無效之訴、撤銷調解之訴
    ，或對於許可強制執行之裁定提起抗告時，法院因必要情形
    或依聲請定相當並確實之擔保，得為停止強制執行之裁定，
    強制執行法第18條第1項、第2項亦定有明文。次按執行名義
    成立後，如有消滅或妨礙債權人請求之事由發生，債務人得
    於強制執行程序終結前，向執行法院對債權人提起異議之訴
    ；如以裁判為執行名義時，其為異議原因之事實發生在前訴
    訟言詞辯論終結後者，亦得主張之，強制執行法第14條第1
    項定有明文。另按債權人聲請強制執行，性質上屬非訟事件
    ，執行法院僅須就執行債權人是否具備聲請強制執行之形式
    要件審查即可，至於實體上之爭執，本應由異議人另行提起
    訴訟，以資解決，執行法院並不得逕就實體事項加以審究。
四、經查，本件相對人持本院98年度訴字第1372號民事判決、臺
    灣高等法院98年度上易字第954號民事判決暨確定證明書為
    執行名義向本院民事執行處聲請強制執行異議人如原裁定附
    表所示之不動產，相對人復分別於100年6月27日、100年7月
    25日聲請追加執行異議人前為停止本件強制執行程序提存於
    本院提存所99年度存字第1552號之擔保金30萬元，有聲請追
    加執行蔡宗霖99年度存字第1552號提存30萬元擔保金狀、10
    0年7月25日執行筆錄等件附於本院99年度司執字第36583號
    執行卷可稽，則本院民事執行處依相對人之聲請為強制執行
    ，於法核無不合。而本件強制執行程序於異議人前所提起本
    院99年度簡上字第307號債務人異議之訴判決敗訴確定後，
    即未再提起前揭強制執行法第18條第2項規定之回復原狀之
    聲請、或再審之訴、或異議之訴、或對於和解為繼續審判之
    請求、或提起告調解無效之訴、撤銷調解之訴、或對於許可
    強制執行之裁定提起抗告等訴訟並聲請停止執行，亦未向本
    院民事執行處提出停止執行之裁定及供確實擔保，依前揭規
    定，自無停止執行程序之必要，則異議人聲請本院民事執行
    處不准相對人領取上開擔保提存金30萬元一節，即屬無據。
    至於異議人上開異議意旨內容，核屬實體上之爭執，應由異
    議人另行提起訴訟，以資解決，並非本件強制執行聲明異議
    程序所得以審究。則本院民事執行處逕裁定駁回異議人之聲
    請，於法核無不合。從而，異議意旨指摘原裁定不當，求予
    廢棄，為無理由。自應將其異議予以駁回。
五、結論：本件聲明異議為無理由，依強制執行法第30條之1，
    民事訴訟法第240條之4第3項後段，裁定如主文。
中    華    民    國   100    年    11    月    15    日
                  民事第一庭  法  官  許瑞東
以上正本係照原本作成
如不服本裁定應於送達後10日內向本院提出抗告狀，並應繳納抗
告費新台幣1,000元。
中    華    民    國   100    年    11    月    15    日
                              書記官  李淑卿